臺灣高雄地方法院刑事判決　　　　　　　94年度訴字第3185號
公　訴　人　臺灣高雄地方法院檢察署檢察官
被　　　告　甲○○
上列被告違反毒品危害防制條例案件，經檢察官提起公訴（94年
度毒偵字第6178號）及移送併案審理（94年度毒偵字第6826號、
第7105號），本院合議庭裁定由受命法官獨任進行簡式審判程序
，判決如下：
    主  文
甲○○連續施用第一級毒品，累犯，處有期徒刑拾月。扣案之第
一級毒品海洛因貳小包（分別為：淨重零點零伍公克，空包裝重
零點壹公克；淨重零點壹捌公克，空包裝重零點貳貳公克）均
沒收銷燬之；又連續施用第二級毒品，累犯，處有期徒刑柒月。
扣案之甲基安非他命壹小包（驗前毛重壹點肆公克、驗後毛重壹
點公克），沒收銷燬之。應執行有期徒刑壹年肆月。扣案之第
一級毒品海洛因貳小包（分別為：淨重零點零伍公克，空包裝重
零點壹公克；淨重零點壹捌公克，空包裝重零點貳貳公克）、
甲基安非他命壹小包（驗前毛重壹點肆公克、驗後毛壹點公克
），均沒收銷燬之。
    事  實
一、甲○○前因施用第二級毒品案件，經臺灣桃園地方法院以88
    年度毒聲字第7816號裁定送觀察勒戒，因有施用傾向，復經
    該院以89年度毒聲字第1733號裁定送強制戒治1 年，嗣經裁
    定停止戒治交付保護管束，而於民國90年3 月7 日因保護管
    束期滿而執行完畢，再由臺灣桃園地方法院檢察署檢察官於
    90年3 月20日以90年度戒偵字第276 號不起訴處分確定。嗣
    其再度施用毒品，經臺灣臺東地方法院以91年度毒聲字第
    107 號裁定令入戒治處所施以強制戒治1 年，且由臺灣臺東
    地方法院檢察署檢察官以91年度毒偵字第64號聲請簡易判決
    處刑，經臺灣臺東地方法院以91年度簡字第88號判處有期徒
    刑3 月確定。其並入監執行，強制戒治部分於92年12月15日
    執行完畢而釋放，徒刑部分則於93年3 月18日縮刑期滿而執
    行完畢。
二、詎其仍不知悔改，明知海洛因及甲基安非他命業經公告列為
    毒品危害防制條例第2 條第2 項第1 、2 款之第一、二級毒
    品，不得非法施用，竟於受前開強制戒治執行完畢釋放後5
    年以內，復基於施用第一級毒品海洛因之概括犯意，於94年
    4 月29日19時許起，至94年8 月23日凌晨3 時許止，平均每
    1 星期施用1 次，在高雄市○○鄉○○村○○路55號「伊登
    汽車旅館」、高雄市○○路友人「小董」住處、高雄市三民
    區○○○路221 號「佳宏飯店」等處所，以將海洛因摻入香
    菸內點燃吸食之方式，連續施用第一級毒品海洛因多次。另
    基於施用第二級毒品甲基安非他命之概括犯意，於93年12月
    下旬某日起，至94年8 月23日凌晨1 時許止，平均每星期施
    用2 次，在上開處所及高雄市○○路友人住處，以將甲基安
    非他命放入玻璃球內以火燒烤吸食煙霧之方式，連續施用第
    二級毒品甲基安非他命多次。
三、嗣經警先於94年4 月30日14時許，在高雄市○○鄉○○村○
    ○路55號「伊登汽車旅館223 室」，查獲宋啟宏（另案偵辦
    中）涉嫌毒品案，將其一同帶至警局採尿送驗；復於94年6
    月17日23時40分許，在高雄市三民區○○○路221 號「佳宏
    飯店」618 室內查獲，並扣得第一級毒品海洛因1 小包（淨
    重0.05公克，空包裝0.31公克）、第二級毒品甲基安非他命
    1小包（驗前毛重1.4 公克、驗後毛1.3 公克）；再於同年8
    月26日16時，在高雄市○○區○○路與河北路口，經警查獲
    ，並扣得海洛因（淨重0.18公克，空包裝重0.22），始悉上
    情。
四、案經高雄市政府警察局三民第一分局報請臺灣高雄地方法院
    檢察署檢察官偵查起訴及移送併案審理。
    理  由
壹、程序部分：
    本件被告甲○○所犯為死刑、無期徒刑或最輕本刑為3 年以
    上有期徒刑以外之罪，其於準備程序中就被訴事實為有罪之
    陳述，經法官告知簡式審判程序之旨，並聽取公訴人及被告
    之意見後，依刑事訴訟法第273 條之1 第1 項規定，裁定由
    受命法官獨任進行簡式審判程序，合先敘明。
貳、實體部分：
一、上揭事實，已據被告於本院審理中坦承不諱，且其於94年4
    月30日、94年6 月17日所採驗之尿液，經分別送往台灣檢驗
    科技股份有限公司、高雄市立凱旋醫院以GC/MS 方法（氣相
    層析/ 質譜儀法）檢驗，結果均確呈第一級毒品海洛因代謝
    後嗎啡及第二級毒品甲基安非他命之陽性反應，此有該公司
    94年5 月17日報告編號KＺ000000000000號、上開醫院94年7
    月10日濫用藥物尿液檢驗報告2 紙可稽（見高縣仁警刑字第
    0940000877號卷第7 頁、94年度毒偵卷第19頁）；另94年6
    月17日、94年8 月26日扣案之不明粉末各1 小包，經分別送
    往法務部調查局鑑定，結果均確含第一級毒品海洛因成分，
    此有該局調科壹字第220020884 號、第000000000 號鑑定通
    知書各1 紙在卷可佐（見本院卷第25頁、第31頁）。又94年
    6 月17日扣案之不明晶體小1 包，經送請高雄醫學大學附設
    中和紀念醫院檢驗，結果確呈第二級毒品甲基安非他命之陽
    性反應，此有該醫院94年10月4 日0000-000號之檢驗報告1
    紙存卷可參（見93年毒偵字第72146 號卷第23頁），足認被
    告上開自白確與事實相符，洵堪採為論罪科刑之依據。
二、又被告前因施用第二級毒品案件，經臺灣桃園地方法院以88
    年度毒聲字第7816號裁定送觀察勒戒，因有施用傾向，復經
    該院以89年度毒聲字第1733號裁定送強制戒治1 年，嗣經裁
    定停止戒治交付保護管束，而於90年3 月7 日因保護管束期
    滿而執行完畢，再由臺灣桃園地方法院檢察署檢察官於90年
    3 月20日以90年度戒偵字第276 號不起訴處分確定。嗣其再
    度施用毒品，經臺灣臺東地方法院以91年度毒聲字第107 號
    裁定令入戒治處所施以強制戒治1 年，其並入監執行，強制
    戒治部分於92年12月15日執行完畢而釋放等情，有臺灣高等
    法院被告前案紀錄表、被告刑案資料查註紀錄表、全國施用
    毒品案件紀錄表各1 份在卷可稽，被告於強制戒治執行完畢
    釋放後，5 年內再為本件施用毒品犯行，自應依法論罪科刑
    。是以本件事證明確，被告犯行堪以認定。
三、論罪科刑部分：
  (一)按海洛因、甲基安非他命分別係毒品危害防制條例第2 條第
    2 項第1 、2 款所稱之第一、二級毒品，是被告分別施用海
    洛因、甲基安非他命之行為，係犯該條例第10條第1 項之施
    用第一級毒品罪，及同條第2 項之施用第二級毒品罪。
  (二)被告持有第一、二級毒品，嗣進而施用之，持有之低度行為
    應為施用之高度行為所吸收，均不另論罪。
  (三)又被告多次施用第一、二級毒品犯行，分別時間緊接、手法
    相同，顯係觸犯構成要件相同之罪，均為連續犯，應各依刑
    法第56條之規定，論以一罪，並均加重其刑。
  (四)又被告前因施用毒品案件，由臺灣臺東地方法院檢察署檢察
    官以91年度毒偵字第64號聲請簡易判決處刑，經臺灣臺東地
    方法院以91年度簡字第88號判處有期徒刑3 月確定，其並入
    監執行，嗣於93年3 月18日縮刑期滿而執行完畢等情，有刑
    案資料查註紀錄表及臺灣高等法院被告前案紀錄表各1 份附
    卷可稽。詎其於前開有期徒刑執行完畢後5 年內，復犯本案
    有期徒刑以上之罪，為累犯，應依刑法第47條之規定，加重
    其刑，並遞加重之。
  (五)移送併案意旨略以：被告自93年12月底某日起至94年8 月18
    日止，連續在其綽號「小董」之友人位於高雄市○○路住處
    等處，施用第二級毒品甲基安非他命多次；另自94年間某日
    起至94年8 月18日止，連續施用海洛因多次之事實。雖未據
    起訴，惟因與起訴之施用第一、二級毒品犯罪事實部分，具
    有連續犯之裁判上一罪關係，依審判不可分之原則，本院自
    當併予審理，附此敘明。
  (六)爰審酌被告前已因施用毒品案件經觀察、勒戒及強制戒治，
    並因此經判處有期徒刑3 月確定，本應徹底戒除毒癮，不料
    其竟仍繼續施用毒品，已如上述，顯見其並無戒除毒害之決
    心，本不宜寬貸，惟念其施用毒品乃自戕一己之身體健康，
    並具有病患性人格之特質，行為本身對社會所造成之危害並
    非直接、巨大，且犯後坦承犯行，並考量施用毒品之次數、
    期間長短等一切情狀，分別量處如主文所示之刑，並定其應
    執行之刑，以資懲儆。
四、沒收部分：
    末按查獲之第一、二級毒品及專供製造或施用第一、二級毒
    品之器具，不問屬於犯人與否，均沒收銷燬之，毒品危害防
    制條例第18條第1 項前段定有明文。查扣案之不明粉末共2
    小包、不明晶體1 小包，經鑑定結果分別確含第一級毒品海
    洛因、第二級毒品甲基安非他命之成分，業如上述，且各該
    包裝袋因分別與其內之毒品業已無法析離，應分別將之同視
    為第一、二級毒品，從而不問屬於犯人與否，爰併依上開規
    定宣告沒收銷燬之。而鑑驗所耗損之毒品，既已費失，自無
    庸宣告沒收銷燬。
據上論斷，應依刑事訴訟法第273 條之1 第1 項、第284 條之1
、第299 條第1 項前段，毒品危害防制條例第10條第1 項、第2
項、第18條第1 項前段，刑法第11條前段、第56條、第47條、第
51條第5 款、第9 款，判決如主文。
本案經檢察官乙○○到庭執行職務
中　　華　　民　　國　　94　　年　　12　　月　　21　　日
                  刑事第八庭      法　官  李育信
以上正本證明與原本無異。
如不服本判決，應於收受送達後10日內向本院提出上訴書狀。
中　　華　　民　　國　　94　　年　　12　　月　　21　　日
 　　　　　　　　　　　　　       書記官  洪生輝
附錄本案論罪科刑法條：
毒品危害防制條例第10條
施用第一級毒品者，處6月以上5年以下有期徒刑。
施用第二級毒品者，處3年以下有期徒刑。
